【裁判字號】    89,上訴,1049
【裁判日期】    890831
【裁判案由】    違反毒品危害防制條例
【裁判全文】
臺灣高等法院高雄分院刑事判決                  八十九年度上訴字第一四九號
    上  訴  人
    即  被  告  甲○○
右上訴人因違反毒品危害防制條例案件，不服臺灣高雄地方法院八十九年度訴字第九
二六號，中華民國八十九年六月二十九日第一審判決（起訴案號：臺灣高雄地方法院
檢察署八十九年度偵字第六○三六號）提起上訴，本院判決如左：
    主  文
上訴駁回。
    事  實
一、甲○○基於轉讓第二級毒品安非他命之犯意，於民國八十九年三月九日凌晨某時
    許，在高雄市苓雅區○○○路一二○巷三弄二之一號二樓王崧吉（另案偵辦）住
    處，無償提供第二級毒品安非他命予王崧吉施用一次。嗣於八十九年三月九日上
    午十時三十分許，在甲○○位於高雄縣鳳山市○○路一二五巷五號五樓住處為警
    查獲，並循線於同日下午二時三十分許，在王崧吉上開住處，查獲王崧吉，始查
    知上情。
二、案經高雄縣警察局林園分局移送臺灣高雄地方法院檢察署檢察官偵查起訴。
    理  由
一、訊之上訴人即被告甲○○矢口否認有轉讓安非他命犯行，辯稱伊是與王崧吉一起
    購買施用，警訊及偵查時精神狀況不清楚，故所述不實在云云。經查：被告如何
    於右揭時地無償轉讓第二級毒品安非他命供王崧吉施用一次及為警查獲等事實，
    已據其於偵查中供承：「我拿安非他命去他家給他，沒拿錢」（見偵查卷第七頁
    反面）、「（問：有拿安非他命給王崧吉？）有拿過一次，但沒有收錢，在他家
    拿給他的」、「（問：為何拿安非他命給他？）因是朋友」（見偵查卷第十六頁
    ）等語甚明，核與證人王崧吉於偵查及原審審理中證述：「（甲○○有拿安非他
    命給你？）有拿過一次，在八十九年三月九日凌晨拿一次，未收錢，拿到我家給
    我」（見偵查卷第十五頁反面）、「是被告甲○○送給我的，在八十九年三月七
    日在高雄市苓雅區○○○路一二○巷三弄二之一號二樓我住處拿了一包安非他命
    給我，重約○‧五公克，已經交到我手上」、「他之所以會送給我，是因為我提
    供場所讓他施用安非他命，我是三月九日被查獲的，被告是在三月九日凌晨一、
    二點左右送給我的，先前所述時間不正確」（見原審八十九年六月一日訊問筆錄
    ）等語相符，而被告為警查獲後帶同警方前往證人王崧吉處而查獲王崧吉施用毒
    品一節，已據被告、甲○○分別供明在卷，且據高雄市政府警察局八十九年三月
    十七日高市警刑偵三字第一四四九九號刑事案件移送書一件載述甚明，被告既得
    以帶同警方前往查獲證人王崧吉，顯見其嗣後於警訊時並無神智不清之狀況，又
    被告於檢察官前後二次訊問時（相隔時間約十餘日），均為相同之供述，縱認被
    告於遭警移送當日神智有異，則其於八十九年三月二十三日檢察官進行第二次訊
    問時，自不可能仍為相同之陳述，是被告所辯，顯悖常理，委無可採。並有扣押
    安非他命一小包足憑，而該包物品經送高雄醫學院檢驗結果檢出確係安非他命，
    有檢驗報告單一紙（見原審卷第二六頁）可按，本件事證明確，被告上開犯行洵
    堪認定。
二、查安非他命係毒品危害防制條例第二條第二項所稱之第二級毒品，不得持有、轉
    讓，被告竟分別持之以轉讓，核其所為，係犯毒品危害防制條例第八條第二項轉
    讓第二級毒品罪。又其持有第二級毒品安非他命後，進而轉讓他人施用，其持有
    安非他命行為應被其轉讓之行為所吸收，不另論罪。
三、原審因而適用毒品危害防制條例第八條第二項之規定，並審酌被告雖僅因施用毒
    品而經觀察勒戒，並無其他犯罪前科，有臺灣高等法院被告全國隱案紀錄表及臺
    灣高雄地方法院檢察署刑案資料查註紀錄表各一件附卷可稽，惟其轉讓安非他命
    毒品供他人施用，雖未取得對價，然對於他人身體健康造成戕害，違反社會善良
    風俗至鉅，且足使社會因施用毒品人口增加，而提高戒絕施用毒品之社會成本，
    並減損勞動生產力，所生損害非輕，及犯後態度等一切情狀，量處有期徒刑七月
    。至扣案之第二級毒品安非他命係被告轉讓予證人王崧吉之物，且是在王崧吉上
    開住處查獲等情，已如前述，是該等安非他命已非被告所持有之物，顯與本案無
    關，爰不予宣告沒收，併此敘明。經核原判決認事用法，均無不合，量刑亦屬允
    當，被告上訴意旨，以量刑過重，指摘原判決不當，為無理由，應予駁回。
據上論斷，應依刑事訴訟法第三百六十八條，判決如主文。
本案經檢察官林炎昇到庭執行職務。
中    華    民    國     八十九     年       八       月      三十一    日
                              臺灣高等法院高雄分院刑事第八庭
                                  審判長法官  張盛喜
              法官  洪兆隆
                                        法官  莊飛宗
右正本證明與原本無異。
可否上訴﹖﹖﹖﹖﹖
                                      書記官  張宗芳
中    華    民    國     八十九     年       九       月      一        日
附錄：本判決論罪科刑法條全文
毒品危害防制條例第八條第二項：
轉讓第二級毒品者，處六月以上五年以下有期徒刑，得併科新臺幣七十萬元以下罰金
。
                                                                        Ｋ


司法院資訊處製作；財團法人民間司法改革基金會備份。
